臺灣彰化地方法院民事裁定
                                    111年度司繼字第681號
聲  請  人  葉耀中律師即胡炤明之遺產管理人

上列聲請人聲請酌定遺產管理人報酬事件，本院裁定如下：
    主  文
聲請人擔任被繼承人胡炤明遺產管理人之報酬酌定為新臺幣捌萬
元，及確定墊付之遺產管理費用新臺幣柒佰捌拾壹元。
程序費用新臺幣壹仟元由被繼承人胡炤明之遺產負擔。
    理  由
一、本件聲請意旨略以：聲請人前經本院109年度司繼字第1542
    號裁定選任為被繼承人胡炤明之遺產管理人，又遺產管理事
    件公示催告期間於民國（下同）111年6月28日屆滿，惟被繼
    承人所遺不動產經本院109年度司執字第57303號強制執行程
    序進行拍賣，並於111年2月9日由債權人承受，現已進入分
    配階段。聲請人管理遺產囊括遺產行政管理事項、代墊規費
    及相關必要費用、對債權人台北富邦商業銀行聲請支付命令
    提出異議、參與強制執行等，程序繁雜，約一年有餘，而依
    代管無人繼承遺產作業要點第13點第4款以遺產現值【即債
    權人承受價額新臺幣（下同）13,200,000元】百分之1.5計
    算得酌定報酬為198,000元，或以法律扶助酬金計付標準計
    算得酌定報酬為125,000元，為此聲請先為遺產管理人全部
    報酬之核定為120,000元及代墊之遺產管理費用1,817元，俾
    利參與分配等語。
二、按遺產管理人得請求報酬，其數額由法院按其與被繼承人之
    關係、管理事務之繁簡及其他情形，就遺產酌定之，必要時
    ，得命聲請人先為墊付，民法第1183條定有明文。次按聲請
    法院處理關於酌定遺產管理人報酬事件所定應經親屬會議處
    理之事件，專屬被繼承人住所地法院管轄；法院就前條第5
    項所定事件所為裁定時，得調查遺產管理人所為遺產管理事
    務之繁簡及被繼承人之財產收益狀況，家事事件法第181條
    第5項、第182條亦有明定。
三、經查：
  ㈠聲請人前經本院109年度司繼字第1542號選任為被繼承人胡炤
    明之遺產管理人，又本件並未經親屬會議酌定遺產管理人之
    報酬，聲請人管理遺產之職務雖尚未完全終結，惟於強制執
    行程序終結後，相關費用請求權將無從實現，有即時於強制
    執行程序中聲明參與分配之必要，並經本院職權調閱上開卷
    宗查核無誤，是聲請人請求酌定報酬，非無理由，應予准許
    。
  ㈡聲請人主張就任遺產管理人後，已進行之管理工作包含與債
    權人台北富邦商業銀行及抵押債權人進行債務確認及協商（
    臺中地方法院110年度中小字第2748號）、受理債權人陳報
    債權、進行強制執行程序及辦理相關管理業務等，於管理遺
    產期間，已支出代墊費用共計1,817元。惟其中聲請人支出
    之聲請公示催告程序費用1,000元，因本院110年度司家催字
    第16號裁定已載明程序費用由被繼承人胡炤明之遺產負擔並
    已確定其數額，聲請人可檢具相關裁定聲請於執行程序中列
    為執行必要費用而優先受償，毋庸於本件重複納入計算；另
    聲請人於本件聲請狀附表一編號7代墊費用欄寄送郵資及申
    請公司登記事項卡共72元部分（參附件7-1），經核對聲請
    人檢附之收據為56元，則此項費用即依檢附之收據金額計算
    ，故聲請人代墊之遺產管理費用合計為781元。審酌聲請人
    處理前揭事務之繁簡、時間並考量本件遺產法律關係尚屬單
    純等情，本院認本件核予遺產管理人之報酬以80,000元為適
    當。又遺產報酬之酌定為法院依職權審酌事項，不受當事人
    聲明拘束，故就不予准許部分，自無庸另為駁回之諭知，附
    此敘明。
四、依家事事件法第181條第11項，裁定如主文。
五、如對本裁定抗告，須於裁定送達後10日之不變期間內，向本
    院提出抗告狀，並繳納抗告費新臺幣1,000元。
中　　華　　民　　國　　111 　年　　8  　　月　 31　　日
                  家事法庭   司法事務官　陳怡君